臺灣臺北地方法院行政訴訟判決　
111年度交字第54號
原      告  劉陶駿  

被      告  桃園市政府交通事件裁決處
                      設桃園市○○區○○路00號7-8樓
代  表  人  張丞邦    住同上
訴訟代理人  黃一鳴律師
上列當事人間交通裁決事件，原告不服被告民國111年1月5日桃
交裁罰字第58-CU0000000號及第58-CU0000000-0號裁決，提起行
政訴訟，本院判決如下：
    主  文
原告之訴駁回。
訴訟費用新臺幣參佰元由原告負擔。　　
    事實及理由
壹、程序部分
　　本件屬交通裁決事件，爰依行政訴訟法第237條之7規定，不
    經言詞辯論，逕為判決。
貳、實體部分　　
一、事實概要：
　　原告駕駛000-0000號大型重型機車（下稱系爭車輛），於民
    國110年11月6日上午10時14分許，行經新北市石碇區臺9線2
    3.7K(往新店)時，因行車速度，超過規定之最高時速逾60公
    里至80公里以內，被新北市政府警察局新店分局（下稱舉發
    機關）依道路交通管理處罰條例第43條第1項第2款及第43條
    第4項規定，以新北市警交大字第CU0000000號舉發違反道路
    交通管理事件通知單（下稱系爭舉發單），舉發原告有「速
    限40公里，經測時速112公里，超速72公里（逾60公里至80
    公里以內）」、「 行車速度超過規定之最高時速60公里（
    處車主）」之違規行為，並載明應到案日期為111年1月7日
    前。嗣原告向被告提出申訴，經被告函請舉發機關就原告陳
    述事項協助查明，舉發機關函復依規定舉發尚無違誤；被告
    於111年3月28日以原告於上開時、地有「行車速度，超過規
    定之最高時速逾60公里至80公里以內」、「駕駛人行車速度
    超過規定之最高時速60公里以上(處車主)」之違規事實，依
    第43條第1項第2款及第43條第4項，以桃交裁罰字第58-CU00
    00000號及第58-CU0000000-0號裁決書（下分別稱A、B處分
    ，合稱原處分）對原告裁處罰鍰新臺幣（下同）8,000元，
    記違規點數3點，應參加道路交通安全講習，並吊扣汽車牌
    照6個月，原處分於111年1月5日對原告送達。原告不服，於
    111年1月20日向本院提起行政訴訟。
二、原告起訴主張：
　　23.9K為測速提醒標誌，流動式測速照相也23.9K，根據道路
    交通管理處罰條例第7條之2第3項規定，採用固定或非固定
    科學儀器取得證據資料證明者，於一般道路應於100公尺至3
    00公尺間。警告標誌離測速機器不到100公尺，請查詢一下
    ，而且罰單上面寫違規地點23.7K是否寫錯等情，並聲明：
    原處分撤銷。
三、被告則以：
　　原告主張告示牌與測速照相器距離不足等語，惟按「主旨：
    有關貴署函為南投縣政府警察局所詢道路交通管理處罰條例
    第7條之2第3項規定明顯標示之距離界定乙案，復如說明，
    請查照。說明：…本案貴署認旨揭條例第7條之2第3項規定明
    顯標示之距離，應以『警示牌設置位置』與『交通違規行為發
    生地點』之距離為據之見解乙節，應屬妥適。」業經交通部1
    03年11月27日交路字第1030036829號函釋在案。經核上開函
    釋乃就道路交通管理處罰條例第7條之2第3項主管機關針對
    其下級機關如何適用執行道路交通管理處罰條例第7條之2第
    3項之解釋，並未違反立法意旨及法律授權，亦無違法律保
    留原則，上訴人辦理相關案件，自得援用之。且依此函釋內
    容，限制警員於執行道交處罰條例第7條之2第3項規定時，
    僅得就「警示牌設置位置」與「交通違規行為發生地點」之
    距離為限制，而非以「警示牌設置位置」與「科學儀器設置
    點」之距離，而有利於用路之駕駛人；亦即「科學儀器」可
    得往前或往後測速，且依儀器之性能，亦有可能在一般道路
    測得超過300公尺以上之距離。準此，則可能在駕駛人行駛
    在「警示牌設置位置」之前即被測速或者在行駛過「科學儀
    器設置點」逾300公尺以上之距離，仍可能被測速。足見，
    道路交通管理處罰條例第7條之2第3項規定明顯標示之距離
    應以「警示牌設置位置」與「交通違規行為發生地點」之距
    離為依據，符合立法本旨(參照臺北高等行政法院107年度交
    上字第358號判決)。再參照新北市政府警察局新店分局110
    年12月14日新北警店交字第1104145598號函提供之採證光碟
    ，本件「警52」測速取締標誌位於違規行為地前約116公尺
    ，符合前述相關規定，原告之主張實不足採等語置辯，並聲
    明：原告之訴駁回。
四、本院之判斷：
㈠、按道路交通管理處罰條例第7條之2第1項第7款規定：「汽車
    駕駛人之行為有下列情形之一，當場不能或不宜攔截製單舉
    發者，得逕行舉發：七、經以科學儀器取得證據資料證明其
    行為違規。」、第2項第9款規定：「前項第七款之科學儀器
    應採固定式，並定期於網站公布其設置地點。但汽車駕駛人
    之行為屬下列情形之一者，不在此限：九、行車速度超過規
    定之最高速限或低於規定之最低速限。」、第3項規定：「
    對於前項第九款之違規行為，採用固定或非固定式科學儀器
    取得證據資料證明者，於一般道路應於一百公尺至三百公尺
    間，於高速公路、快速公路應於三百公尺至一千公尺間，明
    顯標示之；其定點當場攔截製單舉發者，亦同。」、第24條
    第1項第3款規定：「汽車駕駛人，有下列情形之一者，應接
    受道路交通安全講習：三、有第四十三條規定之情形。」、
    第43條第1項第2款規定：「汽車駕駛人，駕駛汽車有下列情
    形之一者，處新臺幣六千元以上二萬四千元以下罰鍰，並當
    場禁止其駕駛：二、行車速度，超過規定之最高時速六十公
    里。」、第4項規定：「汽車駕駛人有第一項第一款至第四
    款或前項行為者，並吊扣該汽車牌照六個月；經受吊扣牌照
    之汽車再次提供為違反第一項第一款、第三款、第四款或前
    項行為者，沒入該汽車。」及第63條第1項第3款規定：「汽
    車駕駛人有下列各款所列條款之一者，除依原條款處罰鍰外
    ，並予記點：三、有第四十三條…記違規點數三點。」。
㈡、復按道路交通安全規則第93條第1項前段規定：「行車速度，
    依速限標誌或標線之規定」；末按道路交通標誌標線號誌設
    置規則第55條之2規定：「測速取締標誌『警52』 ，用以警告
    車輛駕駛人前方路段常有測速取締執法，促使行車速度不得
    超過道路規定之最高速限或低於規定之最低速限。本標誌設
    於測速取締執法路段前，一般道路應於一百公尺至三百公尺
    間，高速公路、快速公路應於三百公尺至一千公尺間。」。
㈢、經查，原告駕駛系爭車輛，於110年11月6日上午10時14分許
    ，行經新北市石碇區臺9線23.7K(往新店)時，因有「速限40
    公里，經測時速112公里，超速72公里（逾60公里至80公里
    以內）」、「 行車速度超過規定之最高時速60公里（處車
    主）」之違規行為，遭舉發機關執勤員警製單舉發，原告雖
    提出申訴不服舉發，惟經被告函請舉發機關查明原告陳述情
    節及違規當時情形後，仍認違規事實明確，乃依道路交通管
    理處罰條例第43條第1項第2款、第43條第4項規定，以原處
    分裁處原告罰鍰8,000元，記違規點數3點，應參加道路交通
    安全講習，並吊扣汽車牌照6個月等情，有系爭舉發單（本
    院卷第72頁）、原告申訴資料（本院卷第85頁）、舉發機關
    110年12月14日新北警店交字第1104145598號函（本院卷第7
    3頁）、原處分（本院卷第77-79頁）、測速照片（本院卷第
    72頁）、財團法人工業技術研究院雷達測速儀檢定合格證書
    （本院卷第71頁）、「警52」標誌設置照片（本院卷第70頁
    ）、採證光碟（本院卷末頁證件存置袋）在卷可稽，核堪採
    認為真實。
㈣、再查，系爭車輛於前揭時間行經新北市石碇區臺9線23.7K(往
    新店)，「警52」標誌設置於同向23.9公里處，經舉發機關
    員警以經財團法人工業技術研究院檢驗合格之雷達測速儀測
    得其行駛時速112公里，而該處速限為時速40公里等情，有
    財團法人工業研究院驗證中心雷達測速儀檢定合格證書、「
    警52」標誌設置照片及測速照片附卷可佐（本院卷第70-72
    頁），可徵當時系爭車輛之時速高達112公里，超過規定之
    最高時速72公里，原告駕駛系爭車輛確有行車速度，超過規
    定之最高時速逾60公里至80公里以內之違規行為無訛，又原
    告為系爭車輛車主，自應吊扣其系爭車輛牌照6個月，是被
    告據此開立原處分，洵屬有據。
㈤、原告雖主張警告標誌離測速機器不到100公尺云云。惟觀諸「
    警52」標誌照片（見本院卷第70頁），「警52」標誌清晰明
    顯，設置位置與高度亦屬適中，亦無遭樹木阻擋駕駛人之視
    線之情，且依被告所提供之採證光碟，經舉發機關員警測量
    「警52」標誌設置位置與員警放置非固定式雷達測速儀位置
    之距離，測得兩者間之距離為116公尺，符合道路交通管理
    處罰條例第7條之2第3項於一般道路應於100公尺至300公尺
    明顯標示之規定，又本院依職權將被告之舉證光碟製作勘驗
    筆錄，影片內容為兩造所爭執之「警52」警示牌面位置，員
    警並測量位置距離，顯示為116公尺（本院卷第93-99頁），
    並結合該九號道路之24公里標示處，並送請兩造就此勘驗筆
    錄表示意見，被告表示無意見，原告則無回復等事實，足認
    上開速限標誌及「警52」標誌設置，不論形式或實質上，應
    已足促請駕駛人應注意依速限行駛不得違規行駛，以維護行
    車安全，原告駕車自應遵守速限規定。況行車速度應依標誌
    或標線之規定，原告領有駕駛執照，本應注意並遵守道路速
    限之規定，以保障道路交通安全，而當時原告駕車時速高達
    112公里，已遠超過一般道路之最高速限，對於其他道路使
    用者人車安全已造成嚴重之風險。是原告上開主張，難以採
    信。
㈥、至原告所稱系爭舉發單所載之違規行為地有違誤等語，經本
    院查詢google街景圖，查得本件「警52」標誌設置位置約位
    於新北市石碇區臺9線24公里至23.9公里處，而員警設置雷
    達測速儀位置則約位於23.8公里至23.7公里處，舉發機關記
    載原告違規地點為新北市石碇區臺9線23.7K(往新店)，應無
    違誤。況如前所述，原告於新北市石碇區行經臺9線24公里
    至23.7公里路段，確有超過規定之最高時速逾60公里至80公
    里以內之違規行為，有財團法人工業研究院驗證中心雷達測
    速儀檢定合格證書、「警52」標誌設置照片、測速照片及本
    院前揭就舉證光碟所做之勘驗筆錄可證（本院卷第70-72頁
    、99-101頁），則原告違規之確切里程地點，並不影響原告
    之違規行為之違法性，原告此部分之主張，並不可採為撤銷
    原處分之理由。
五、綜上所述，原告於事實概要欄所載時、地，有如事實概要欄
    所示之違規行為，事證明確，經被告於111年1月6日依道路
    交通管理處罰條例第43條第1項第2款、第43條第4項，以原
    處分裁處原告罰鍰8,000元，記違規點數3點，應參加道路交
    通安全講習，並吊扣汽車牌照6個月，核無違誤。原告訴請
    撤銷原處分，為無理由，應予駁回。
六、本案判決基礎已臻明確，兩造其餘攻擊防禦方法及訴訟資料
    ，經本院審核後，認與判決結果不生影響，且無調查之必要
    ，爰不一一論述及調查，併此敘明。
七、第一審裁判費為300元，依法應由敗訴之原告負擔，且係原
    告於起訴時繳納，爰確定第一審訴訟費用如主文第2項所示
    。
八、結論：原告之訴為無理由，依行政訴訟法第98條第1項前段
    、第237條之8第1項，判決如主文。
中　　華　　民　　國　　111 　年　　6 　　月　　7 　　日
                  行政訴訟庭　　法　官　張瑜鳳
以上正本係依原本作成。
如不服本判決，應於判決送達後20日內，以原判決違背法令為理
由，向本院提出上訴狀並表明上訴理由（原判決所違背之法令及
其具體內容或依訴訟資料可認為原判決有違背法令之具體事實）
，並繳納上訴裁判費新臺幣750 元。
其未載明上訴理由者，應於提出上訴後20日內，向本院補提理由
書（上訴狀及上訴理由書均須按他造人數附繕本）；如未按期補
提上訴理由書，則逕以裁定駁回上訴。　　　　　　　　　
中　　華　　民　　國　　111 　年　　6 　　月　　7 　　日
                                書記官  林劭威